# Jeux de données utilisés {#all_dataset}

Ce chapitre présente les différents jeux de données utilisés dans ce livre.

```{r, echo=FALSE, warning=FALSE, message=FALSE}
library(knitr)
library(kableExtra)
library(dplyr)
taille <- 12
```


## Iris

Le jeu de données présente les caractéristiques de 3 espèces de fleurs. Il est intégré au package *datasets* déjà chargé à chaque ouverture de session dans RStudio.


```{r}
dim(iris)
```

Voici un extrait du dataset :

```{r, echo=FALSE, warning=FALSE, message=FALSE}
kable(head(iris,n = 20), "html") %>% kable_styling("striped", font_size = taille) %>% scroll_box(width = "100%", height = "400px")
```

## Histoire de vie (hdv2003)

Le jeu de données est un extrait de l'enquête *Histoire de vie* réalisée par l'INSEE en 2003. Il contient 2000 individus et 20 variables.

Pour pouvoir utiliser ces données, il faut d'abord charger l'extension `questionr` (après l'avoir installée, bien entendu) :

```{r, warning=FALSE}
library(questionr)
```

Nous devons ensuite indiquer à R que nous souhaitons accéder au jeu de données à l'aide de la commande `data` :

```{r}
data(hdv2003)
```

Cette commande ne renvoie aucun résultat particulier (sauf en cas d'erreur), mais vous devriez voir apparaître dans l'onglet *Environment* de RStudio un nouvel objet nommé `hdv2003` :

On utilise la fonction `dim` pour connaître la taille du dataset

```{r}
dim(hdv2003)
```

Voici un extrait du dataset :

```{r, echo=FALSE, warning=FALSE, message=FALSE}
kable(head(hdv2003,n = 20), "html") %>% kable_styling("striped", font_size = taille) %>% scroll_box(width = "100%", height = "400px")
```

## NYC Flights 2013

Le package `nycflights13` propose plusieurs `data.frame`. Ceux-ci correspondent aux données de tous les vols au départ d'un des trois aéroports de New-York en 2013.

```{r, message=FALSE, warning=FALSE}
library(nycflights13)
ls("package:nycflights13")
```

### Flights

Cette table présente les informations qui caractérisent un vol, Voici la présentation du jeu de données :

- `year`, `month`, `day` : date du vol.
- `dep_time`, `arr_time` : Heures de départ et d'arrivée réelles (format HHMM ou HMM).
- `sched_dep_time`,`sched_arr_time` : Heures de départ et d'arrivée prévues (format HHMM ou HMM).
- `dep_delay`, `arr_delay` : Retards de départ et d'arrivée, en minutes. Les temps négatifs représentent des départs / arrivées précoces.
- `carrier` : Abréviation à deux lettres des compagnies aériennes.
- `flights` : Numéro de vol
- `tailnum` : Immatriculation de l'avion
- `origine`, `dest` : Aéroport de départ et destination.
- `air_time` : Durée du vol en minutes.
- `distance` : Distance entre les aéroports, en miles.
- `hour` , `minute` : Heure de départ prévue divisée en heures et minutes.
- `time_hour` : Date et heure prévues du vol

```{r}
dim(flights)
```

Voici un extrait du dataset :

```{r, echo=FALSE, warning=FALSE, message=FALSE}
kable(head(flights,n = 20), "html") %>% kable_styling("striped", font_size = taille) %>% scroll_box(width = "100%", height = "400px")
```

### Airlines

La table `airlines` contient des données sur les compagnies aériennes

```{r}
dim(airlines)
```

Voici un extrait du dataset :

```{r, echo=FALSE, warning=FALSE, message=FALSE}
kable(head(airlines,n = 20), "html") %>% kable_styling("striped", font_size = taille) %>% scroll_box(width = "100%", height = "400px")
```

### Airports

La table `airports` contient des informations sur les aéroports

```{r}
dim(airports)
```

Voici un extrait du dataset :

```{r, echo=FALSE, warning=FALSE, message=FALSE}
kable(head(airports,n = 20), "html") %>% kable_styling("striped", font_size = taille) %>% scroll_box(width = "100%", height = "400px")
```

### Weather

La table `weather` contient des informations sur les conditions météorologiques

```{r}
dim(weather)
```

Voici un extrait du dataset :

```{r, echo=FALSE, warning=FALSE, message=FALSE}
kable(head(weather,n = 20), "html") %>% kable_styling("striped", font_size = taille) %>% scroll_box(width = "100%", height = "400px")
```
### Planes

La table `planes` contient des informations sur les appareil

```{r}
dim(planes)
```

Voici un extrait du dataset :

```{r, echo=FALSE, warning=FALSE, message=FALSE}
kable(head(planes,n = 20), "html") %>% kable_styling("striped", font_size = taille) %>% scroll_box(width = "100%", height = "400px")
```

## Google

Le dataset `google.csv` décrit des applications du store google.
Le fichier est issu du site [ Kaggle ](https://www.kaggle.com/lava18/google-play-store-apps). Il a été adapté dans ce livre.

Voici la présentation du jeu de données :

- `App` : Nom de l'application
- `Category` : Catégorie de l'application
- `Rating` : Note moyenne des utilisateurs
- `Reviews` : Nombre d'avis d'utilisateurs
- `Installs` :  Nombre d'installation
- `Type` : Application gratuite / payante
- `Price` : Prix de l'application
- `Content.Rating` : Public concerné
- `Last.Updated` : Date de la dernière version
- `Size_recode` : Taille de l'application (en Mo)

```{r}
google <- read.csv(file = "./dataset/google.csv", sep = '\t')
```

```{r}
dim(google)
```

Voici un extrait du dataset :

```{r, echo=FALSE, warning=FALSE, message=FALSE}
kable(head(google,n = 20), "html") %>% kable_styling("striped", font_size = taille) %>% scroll_box(width = "100%", height = "400px")
```

## Pokemon

Le dataset `pokemon.xlsx` décrit les statistiques des pokemon des deux premières générations.
Le fichier est issu du site [ Kaggle ](https://www.kaggle.com/rounakbanik/pokemon). Il a été adapté dans ce livre

Voici la présentation du jeu de données :

- `pokedex_number` : numéro du pokemon
- `nom` : nom du pokemon
- `generation` : le numéro de génération dont est issu le pokemon
- `is_legendary` : Oui / Non si le pokemon est légendaire
- `type` : le type du pokemon
- `weight_kg` : le poids du pokemon en kg
- `height_m` : la taille du pokemon en mètre
- `attack` : la puissance d'attaque du pokemon
- `defense` : la puissance de défense du pokemon
- `speed` : la vitesse du pokemon


```{r, warning=FALSE, message=FALSE}
library(readxl)
pokemon <- read_excel(path = "./dataset/pokemon.xlsx", sheet = "pokemon")
```


```{r}
dim(pokemon)
```


```{r, echo=FALSE, warning=FALSE, message=FALSE}
kable(head(pokemon,n = 20), "html") %>% kable_styling("striped", font_size = taille) %>% scroll_box(width = "100%", height = "400px")
```


## Star Wars

Le dataset `starwars.csv`  décrit les caractéristiques des personnages principaux de la saga.


```{r}
starWars <- read.csv("./dataset/starwars.csv", sep = "\t")
```


```{r}
dim(starWars)
```

Voici un extrait du dataset :

```{r, echo=FALSE, warning=FALSE, message=FALSE}
kable(head(starWars,n = 20), "html") %>% kable_styling("striped", font_size = taille) %>% scroll_box(width = "100%", height = "400px")
```